【裁判字號】    99,上,110
【裁判日期】    990505
【裁判案由】    確認管委會委員就任無效
【裁判全文】
臺灣高等法院民事裁定                   99年度上字第110號
上  訴  人  丙○○
訴訟代理人  張金盛律師
被  上訴人  台北小別墅社區公寓大廈管理委員會
法定代理人  乙○○
被  上訴人  甲○○
            丁○○
上列當事人間確認管委會委員就任無效事件，本院裁定如下：
    主    文
上訴人應於七日內補繳第一、二、三審裁判費共計新臺幣玖萬捌
仟壹佰柒拾柒元。
    理    由
一、按「訴訟標的之價額，由法院核定。核定訴訟標的之價額，
    以起訴時之交易價額為準；無交易價額者，以原告就訴訟標
    的所有之利益為準」、「以一訴主張數項標的者，其價額合
    併計算之。但所主張之數項標的互相競合或應為選擇者，其
    訴訟標的價額，應依其中價額最高者定之」、「訴訟標的之
    價額不能核定者，以第四百六十六條所定不得上訴第三審之
    最高利益額數加十分之一定之」，民事訴訟法第77條之1第1
    、2項、第77條之2第1項、第77條之12定有明文。又「對於
    財產權訴訟之第二審判決，如因上訴所得受之利益，不逾新
    臺幣一百萬元者，不得上訴。前二項所定數額，司法院得因
    情勢需要，以命令減至新臺幣五十萬元，或增至一百五十萬
    元」，民事訴訟法第466條第1、3項定有明文。再者，民事
    訴訟法第466條第1項所定上訴第三審之利益額數，提高為新
    臺幣（下同）150萬元，民國91年1月29日司法院（91）院台
    廳民一字第03075號函釋要旨參照。又依民事訴訟法第481條
    準用同法第442條第2項規定，上訴不合程式或有其他不合法
    之情形而可以補正者，原審法院應定期間命其補正，如不於
    期間內補正，應以裁定駁回之。
二、經查，上訴人起訴請求(一)確認被上訴人台北小別墅社區公寓
    大廈管理委員會與乙○○之主任委員委任關係不存在；(二)確
    認被上訴人台北小別墅社區公寓大廈管理委員會與被上訴人
    丁○○、甲○○之管理委員委任關係不存在。經臺灣士林地
    方法院98年度訴字第652號判決敗訴後，原僅就被上訴人台
    北小別墅社區公寓大廈管理委員會、丁○○、甲○○部分提
    起第二審上訴，惟嗣復追加乙○○為被告，請求廢棄地院判
    決，並請求(一)確認台北小別墅社區公寓大廈管理委員會與乙
    ○○之主任委員委任關係不存在；(二)確認台北小別墅社區公
    寓大廈管理委員會與丁○○、甲○○之管理委員委任關係不
    存在。經本院判決敗訴後，現僅就台北小別墅社區公寓大廈
    管理委員會、丁○○、甲○○部分提起第三審上訴，聲明廢
    棄本院判決及請求確認台北小別墅社區公寓大廈管理委員會
    與丁○○、甲○○間委任關係不存在。核本件訴訟標的均非
    對於親屬關係及身分上之權利有所主張，即屬因財產權而涉
    訟（最高法院99年4月28日台民丙字第0990000066號函參照
    ），自應依民事訴訟法第77條之13規定徵收裁判費，惟上訴
    人倘獲勝訴，所受利益之客觀價值並不明確，依卷內資料亦
    難以估算，兩造復未提出得以計算之方法及證據，應認訴訟
    標的之價額為不能核定，而均應核定為165萬元。又前開兩
    項訴訟標的（即第一、二項聲明）並無互相競合或選擇之情
    形，自應合併計算其訴訟標的價額。揆諸前開規定及說明，
    應核定第一、二審訴訟標的價額為330萬元（計算式：165萬
    元2＝330萬元），應徵收第一審裁判費33,670元及第二審
    裁判費50,505元。而因上訴人僅就前開第二項聲明提起第三
    審上訴，是第三審訴訟標的價額為165萬元，應徵收第三審
    裁判費26,002元。上訴人已繳納第一審裁判費3,000元、第
    二審裁判費4,500元，第三審裁判費4,500元，有收據附卷可
    稽（見原法院卷第5頁、本院卷第6頁），是被上訴人尚有第
    一審裁判費30,670元、第二審裁判費46,005元及第三審裁判
    費21,502元，共計98,177元未據繳納，茲限上訴人於收受本
    裁定正本送達翌日起7日內，如數向本院補繳，爰裁定如主
    文。
中    華    民    國    99    年    5     月    5     日
                    民事第十四庭
                        審判長法  官  林金村
                              法  官  王麗莉
                              法  官  湯美玉
正本係照原本作成。
如不服本裁定關於核定訴訟標的價額部分，應於送達後10日內向
本院提出抗告狀，並繳納抗告費新台幣１千元整。
其餘關於命補繳裁判費部分，不得抗告。
中    華    民    國    99    年    5     月    5     日
                              書記官  蕭進忠

司法院資訊處製作；財團法人民間司法改革基金會備份。
